臺灣高雄地方法院刑事判決　　　　　　　96年度易字第635 號
公　訴　人　臺灣高雄地方法院檢察署檢察官
被　　　告　乙○○
被　　　告　甲○○
上1人
選任辯護人　黃蘭英律師
上列被告因違反商標法案件，經檢察官提起公訴（95年度偵字第
29967 號），本院判決如下：
    主  文
甲○○明知為未得商標權人同意，於同一商品，使用相同之註冊
商標之商品而販賣，處有期徒刑伍月，如易科罰金，以新臺幣壹
仟元折算壹日，扣案仿冒商標之參佰陸拾肆箱及伍佰伍拾肆瓶均
沒收。
乙○○無罪。
    事  實
一、甲○○係址設高雄市○鎮區○○街49號7 樓「穗慶有限公司
    」負責人，明知「TAIYEN」及「臺」等商標圖樣，業經臺
    鹽實業股份有限公司（下稱臺鹽公司）向經濟部智慧財產局
    申請核准註冊登記，取得商標專用權，指定使用於汽水、果
    汁、礦泉水、蒸餾水、包裝飲用水、電解離子水及鈣離子水
    等商品，且為大眾所共知之商標圖樣，仍在商標專用期間內
    ，未得商標權人同意或授權，不得於同一商品使用相同之商
    標圖樣。詎甲○○竟意圖營利，未經臺鹽公司之同意或授權
    ，基於販賣仿冒商標商品之犯意，於民國95年9 月11日，未
    向真實姓名年籍不詳、自稱「陳先生」之成年男子詢問商品
    來源，或要求提供出貨、銷貨單據，即向「陳先生」以每箱
    新臺幣（下同）295 元價格，販入仿冒臺鹽公司20瓶之箱裝
    「海洋鹼性離子水」（下稱臺鹽離子水）600 箱後，即以每
    箱305 元價格售予不知情之「佳巡有限公司」（下稱佳巡公
    司）負責人乙○○（另諭知無罪如後），並指示「陳先生」
    直接運送至佳巡公司址設高雄縣鳳山市○○路84巷27之3 號
    倉庫，以賺取每箱10元價差。乙○○販入後再以每箱349.9
    元之價格，先後分售予寶雅國際貿易有限公司（下稱寶雅公
    司）及其他下游零售商。其中30箱於同年9 月13日出貨予寶
    雅公司文橫分店後（公司負責人陳宗成、店長李秋瑩均經公
    訴人另為不起訴處分），嗣為警於同年9 月19日下午4 時許
    ，分別前往寶雅公司位於高雄市新興區○○○路148 號門市
    及上開佳巡公司倉庫內執行搜索，並各扣得海洋鹼性離子水
    554 瓶、出貨傳票1 張、訂購單1 張及佳巡公司庫存海洋鹼
    性離子水364 箱，經循線追查，始悉上情。
二、案經臺鹽公司訴由高雄市政府警察局移送臺灣高雄地方法院
    檢察署檢察官偵查起訴。
    理  由
一、證據能力意見：
（一）證人己○○、戊○○偵查中向檢察官事務官所為陳述，屬
      傳聞證據，辯護人亦爭執證據能力，而證人嗣經於本院審
      理中到庭經交互詰問，並具結證述，應認偵查中供述無證
      據能力。
（二）按當事人、代理人或辯護人於法院調查證據時，知有第
      159 條第1 項不得為證據之情形，而未於言詞辯論終結前
      聲明異議者，視為有前項之同意，刑事訴訟法第159 條之
      5 第2 項已有明定。本件下引各審判外之書面資料，檢察
      官及被告於本院審理終結前，未再聲明異議，本院審酌其
      作成之情況，未見有何不適當之情形，是均得為證據，合
      先敘明。
（三）至扣案穗慶公司送貨單1 紙、佳巡公司出貨傳票28紙，及
      辯護人提出有勝商行統一發票、正億企業有限公司、威世
      流通股份有限公司、澄豐興業有限公司之出貨單，係業務
      上制作之交易紀錄，依同法第159 條之4 第2 款規定，應
      有證據能力。
二、訊據被告甲○○固坦承扣案商品係自「陳先生」處以每箱
    295 元價格販入600 箱，再出售予乙○○轉賣寶雅公司之事
    實，且對該商品經鑑定結果為仿冒品之情並不爭執，惟矢口
    否認有何違反商標法犯行，辯稱：「陳先生」之人係前有合
    作關係之出貨商即證人丙○○向伊介紹後接洽，伊確不知販
    入商品係仿冒品等語，辯護意旨另以：扣案產品外觀包裝與
    真品無重大差異，又被告購入臺鹽離子水之每箱進價，與一
    般經銷價格大致相當，同認被告並無販賣仿冒商品之主觀意
    圖等語。經查：
（一）扣案商品乃使用臺鹽公司註冊相同商標「臺」、「TAIY
      EN」等之仿品，該商標均依商標法向經濟部智慧財產局申
      請商標註冊在案，指定使用於包裝飲用水、電解離子水及
      鈣離子水等多類商品，現仍於商標專用期間內；又穗慶公
      司負責人即被告甲○○於96年9 月11日自「陳先生」處以
      每箱295 元價格購入上開仿品600 箱後，即以305 元價格
      出賣予佳巡公司乙○○，再由乙○○輾轉售出予寶雅公司
      等商行，嗣經警執行搜索，循線查獲如前扣案商品等事實
      ，為被告所自承，並有證人即臺鹽公司員工陳其彰及告訴
      代理人張宗琦、蔡坤展於警詢中證述、卷附臺鹽公司基本
      資料查詢、經濟部智慧財產局商標資料檢索服務查詢資料
      、佳巡公司95年9 月13日出貨傳票1 紙（記載出貨600 瓶
      ）在卷可佐，另臺鹽公司出具「仿冒鑑定報告」1 份、照
      片8 張，亦指明就扣案商品外觀8 項與真品相異辨識基準
      及內容物分析鑑定含金屬檢測值、PH值有顯著差異等結果
      ，而認扣案商品屬於仿冒品，均應堪認屬實。
（二）查臺鹽離子水之銷售通路，係由南聯國際貿易股份有限公
      司（下稱南聯公司）取得全省總經銷權利，另臺鹽公司旗
      下之直營門市部及生技加盟店均有配銷乙節，業據證人即
      臺鹽公司高雄營業處業務主辦己○○於本院審理中證述：
      「在公司主要職務是臺鹽公司生技加盟店管理，就我所知
      南聯公司是全省總經銷，沒有其他經銷商，但臺鹽的直營
      門市及生技加盟店（下稱臺鹽門市）都可販售。就南聯銷
      售情形我們不過問也不知情」等語（本院卷, 第86頁以下
      , 第94頁）。再者，南聯公司全省經銷臺鹽離子水及鋪貨
      情形，復據南聯公司產品部門襄理戊○○於本院審理中證
      稱：「在公司負責管理業務員，向南聯公司進貨廠商不一
      定要打合約，但不認識的盤商是不會出貨的，且出貨也會
      開立統一發票，如果業務員在外拓展業務有新客戶時，應
      會告知我。甲○○穗慶公司並未向南聯公司進貨過，但有
      勝商行是客戶。」等語（同卷, 第88頁以下），另證人即
      向有勝商行進貨之揚鴻食品有限公司（下稱揚鴻公司）實
      際負責人庚○○於本院審理中證述：「揚鴻公司是有勝商
      行在南區的經銷商，有勝商行則是南聯的經銷商，因為通
      路不同，並未直接向南聯公司進貨，我們都是向有勝商行
      購進臺鹽離子水，被告庭呈有勝公司統一發票就是依交易
      事實所開立的」等語（同卷, 第71頁以下），正億企業有
      限公司（下稱正億公司）負責人辛○○於本院審理中證稱
      ：「正億公司係向淳泉公司進臺鹽離子水，淳泉公司是向
      南聯公司進貨，淳泉公司出貨會開立發票，被告庭呈的正
      億公司出貨單都如實記載交易紀錄，受貨人六合、大豐都
      是中盤商」等語（同卷, 第76頁以下, 第80頁），證人上
      開陳述，並有有勝商行開立統一發票、正億公司開立出貨
      單各2紙可互為參照（同卷, 第33頁以下）。此外，有勝
      公司確為南聯公司下游通路商乙節，亦有南聯公司96年4
      月18日南聯字第1831號函在卷可稽（同卷, 第41頁），則
      臺鹽離子水在市面上之鋪貨通路除經由臺鹽門市外，確經
      由南聯公司銷售網絡如有勝公司直接或由下游通路如揚鴻
      公司、正億公司等盤商間接販售，堪可認定。
（三）被告甲○○自承在向陳先生販入本件扣案商品前，有經壬○○向有勝商行批入臺鹽離子水之情（同卷, 第109頁）
      ，業據證人即威騰汽車貨運公司負責人壬○○於本院審理
      中證稱：「我們與臺鹽公司有精鹽運送合約，另外我們是
      順華公司的下包，順華公司與臺鹽公司有包裝水運送合約
      ，我們負責運送，不是經銷，只是替客戶介紹，從中賺取
      佣金。我曾於95年間供水給被告，每次出貨量不一，1次
      至少有560箱以上。運送有勝商行的水大部分是從南聯公
      司，也有從臺鹽公司出貨的。我是替有勝公司介紹臺鹽離
      子水給被告，有勝再付給我佣金，發票則由有勝商行開立
      。被告提出昇大交通股份有限公司提出單據（如被證3）
      是今年貨運公司出貨給被告的運送單，也是經由我介紹的
      」等語（同卷, 第82頁以下）。而被告甲○○另向澄豐興
      業有限公司販入臺鹽離子水之情，亦有被告提出澄豐公司
      95 年8月23日、同年8月31日、同年9月7日出貨單3紙可佐
      ，被告亦自稱：以往與供貨商什全交易，均有開立發票等
      語（同卷, 第110頁）。是以，被告甲○○於本件案發前
      ，自壬○○（有勝商行）、什全即澄豐公司購入臺鹽離子
      水多次，均由交易相對人開立發票或出貨單據，足認被告
      既非第1次盤購臺鹽離子水，且前有固定交易對象，自當
      對臺鹽離子水之產銷流程及貨源有一定認識，即能認知僅
      能經由南聯公司下游通路或臺鹽門市，始能取得真品。然
      本件被告卻就陳先生係何種經銷商或真品來源證明，未置
      聞問，亦未要求陳先生開立發票、出貨單等貨物進項憑證
      ，復未能提出2人間相關經銷、買賣合約佐認交易事實，2
      人間僅交易此次，並未有長期、固定的交易信賴關係。對
      照其自承其他交易歷程或所提出供貨來源之書面證明，及
      前開證人庚○○、辛○○所述之交易方式，被告自「陳先
      生」販入扣案商品之經過，確與一般盤商批發商品時所應
      備之正常交易模式有異，顯見被告向陳先生收購扣案商品
      時，應已認知陳先生所出售之商品，並未經正常產銷管道
      ，而無正當來源，係仿冒品乙節無訛。
（四）被告甲○○固辯稱：其係信賴前有業務往來之丙○○介紹
      ，而與「陳先生」接洽購入600 箱仿冒商品，並非無法合
      理交代來源云云，而此節固據證人丙○○於審理中證稱：
      「於84年間作飲料業務，與被告相識。另我95年8 、9 月
      間吃飯時，巧遇以前去大陸出遊同桌認識之陳先生，陳先
      生表示欲銷售臺鹽公司鹼性離子水賣場貨（即量販店批出
      來的貨）給通路，說比較便宜賣300 元左右，因為賣場貨
      有價差，現在賣飲料利潤不佳，我就去電被告告以此事介
      紹他們成交，請他們自己去談，他就直接去找陳先生接洽
      。我之前也曾介紹國本高粱酒、101 高梁酒、威士忌給被
      告，貨來源是國本抵付廣告公司廣告費的，不是向陳先生
      買的。本件事發後，被告確實有打電話質問我，我說幫忙
      打給陳先生要發票，結果問在大陸同桌認識的人，也聯繫
      不到陳先生」等語（本院卷, 第62頁以下），證人固證述
      曾向被告引介陳先生聯繫接洽乙節。惟證人丙○○亦證稱
      對陳先生真實姓名、公司名稱所在及經營型態一概不知，
      僅稱於大陸出遊相識時、95年8 月間巧遇時共見過2 次面
      等語（本院卷, 第65至67頁），證人既僅將「陳先生」有
      賣場貨待銷之訊息告知被告，其餘洽談經過，均由被告與
      「陳先生」自行聯繫，證人並未涉入交易過程，事後亦不
      知被告交涉購貨經過及是否成交等情，其並非陳先生之業
      務代表或代理人至明，自無須為本件交易負擔何種責任。
      相對而言，被告與「陳先生」經歷本件締約、交付貨物等
      過程，自有較多接觸機會，則被告對本件交易內容及貨物
      來源等事項，本可以輕易查證，是以，扣案商品仍係「陳
      先生」所售出，與介紹人丙○○無涉，被告自不能徒託其
      係經曾有業務往來之人丙○○介紹，即能執為遽信貨物來
      源無虞之合理藉口。佐以證人丙○○上述以前出售國本高
      粱酒予被告經過，均能合理交待貨物真品來歷，並無如本
      件出賣人身分及貨物均不明之情。且證人固證述被告於警
      詢時有多次去電向丙○○質疑，始提及開立發票問題等節
      ，均益徵被告販入臺鹽離子水時，確實明知當時陳先生非
      合法經銷商，亦無提具出貨憑據，而能認所購入商品非真
      品。是以，證人丙○○所言即不足為被告有利之認定。
（五）再者，臺鹽離子水在各盤商間流通之價格，每因批發商品
      數量及通路階層而有不同價格，臺鹽門市之價格，業據證
      人己○○於本院審理時結稱：「臺鹽離子水針對加盟店推
      銷價格辦法，如我在偵查庭所述（我們給臺鹽生技的價格
      是70箱以下，月結360 元，現金價349 元；70箱以上至
      560 箱，月結309 元，現金是300 元，560 箱以上，月結
      是299 元，現金價是290 元，現金價比月結價少百分之3
      。至於加盟店如何賣，我們沒有強制力），南聯的銷售我
      們不過問」等語（本院審理卷, 第86頁；偵卷, 第50頁）
      。至其他外部通路價格，於本件案發之95年9 月前後，臺
      鹽離子水每箱之批發價格約300 元，業經證人庚○○證述
      ：「揚鴻公司自有勝公司進貨單價含稅300 元，冬季1 次
      進貨420 箱、夏天840 箱，月底1 次開發票，價格會隨箱
      數及公司優惠條件而異，被證1 有勝商行開立之發票上交
      易紀錄確屬實在」等語，證人辛○○證述：「正億公司曾
      出貨給六合、大豐商行等中盤商，箱數20、140 箱，每箱
      含稅單價為300 元，這是同行間調貨的成本價，與進貨價
      相當」等語，證人壬○○證述：「95年間臺鹽離子水1 箱
      300 元，有勝公司出貨給被告的價格也是300 元，去年1
      次出貨給被告箱數不一定，至少有560 箱以上。被告證3
      上285 元價格是今年的價位」等語明確，復有有勝商行統
      一發票、正億公司出貨單可佐。至被告提出喜威世流通股
      份有限公司95年8 月開立予澄豐公司出貨單、澄豐公司95
      年8 、9 月間出貨單固記載單價分別標價為265 元、295
      元，惟此部分出貨單上價格，未附統一發票或收據，亦未
      如前開單據業經公司人員到庭說明，即此開出貨單上價格
      ，是否與真實交易價格相符，即非無疑。是以，被告於95
      年9 月間以每箱295 元價格自陳先生處購入扣案商品，與
      市場盤價已然略低。亦即揚鴻公司屬較上游大盤商，而正
      億公司係以進貨成本轉手予同業調貨，並未賺取利潤，分
      據證人證述如前，故臺鹽離子水在一般中、下游盤商每箱
      出售批發價格應在300 元之上，縱被告就價格並無誤認，
      如其自述係以295 元向陳先生購得，仍較當時自正常經銷
      網絡處購得相同商品之進貨成本為低，此情亦據被告於審
      理中供述：「我之前是跟什全賣我310 元，壬○○賣300
      元，... 當時缺貨，我也不確定是否會全賣給我，我想找
      一個經銷商比較保險」等語可認（本院卷, 第109 頁以下
      ），即不得以其販入價格認其無販入仿冒品之故意甚明。
      縱被告誤認購入價格與市場行情價無重大差價，惟其得輕
      易查證陳先生是否為經銷商身分，捨此不為，仍與之交易
      ，亦無解其有明知為仿冒品而故為買受之行為。
（六）又辯護意旨另認扣案商品外觀難以一望即知係仿冒品，而
      認被告並無法辨識等語。惟被告甲○○購入扣案商品後，
      係直接指示「陳先生」載過去給乙○○等情，業據其於警
      詢中自承在卷（警卷, 第8 頁），則被告明知該商品係由
      來歷不明「陳先生」所提供，竟未查證商品之來源或要求
      「陳先生」提供銷貨、送貨證明，復對扣案商品未進行檢
      視商品之動作，購入當日即行脫手，嗣未再與「陳先生」
      續行交易或聯繫，參以被告經營飲料銷售生意，對於相關
      商品之來歷、出貨商號均應有相當之認識，已堪認其主觀
      上業已認知所販入非正常通路之商品，所辯此節亦無解其
      販賣仿冒商品之犯行。
（七）綜上所述，被告甲○○明知扣案商品係仿冒商標商品，仍
      予以販賣，其所辯本件並未認知所販入者係仿冒商品，無
      販賣仿冒品故意云云，不足採信，其犯行可以認定。
三、核被告所為，係犯商標法第82條之明知仿冒商標商品而販賣
    罪。按販賣仿冒商標商品之犯行性質上當然含有詐欺成分，
    商標法第82條既有處罰明文而為為特別規定，自不另成立刑
    法之詐欺罪。爰審酌被告未曾犯罪，此有臺灣高等法院被告
    前案紀錄表可按，素行尚佳，惟商標具有辨識商品來源之功
    能，企業均投入相當之時間及資金於商品之行銷及品質之改
    良，以使其商標得具有代表一定品質及商譽之效果，被告貪
    圖小利，擅自販賣仿冒商標之商品，對於商標權人之權益自
    構成侵害，並考量販賣數量達600箱，造成商標權人相當數
    量真品銷售損失，且其犯後仍飾詞否認，又未能與告訴人達
    成和解，賠償告訴人損害之態度，惟念其販賣次數僅有1次
    ，所生實害尚非至鉅，等一切情狀，量處如主文所示之刑，
    並審酌上情以及如警詢筆錄所示被告之教育程度（高工畢業
    ）、家庭經濟狀況（小康），經營商業等情況，諭知易科罰
    金之折算標準。
四、扣案仿冒商標之「海洋鹼性離子水」商品364 箱、554 瓶，
    係被告犯商標法第82條之罪所販賣之商品，雖已出售他人，
    惟依商標法第83條規定，不問屬於被告與否，均諭知沒收。
    其餘未扣案之仿冒商品，既因販賣予不特定消費者，衡情已
    使用完畢而滅失，不另宣告沒收。
五、乙○○無罪部分：
（一）公訴意旨另以：被告乙○○係址設高雄縣鳳山市○○街
      151 巷5 號5 樓佳巡公司之負責人，其明知「臺鹽集團」
      、「TAIYEN」、「臺鹽生技」、「臺鹽海洋水」及「臺鹽
      」等商標圖樣係臺鹽公司所有商標專用權，未得商標權人
      同意或授權，不得於同一商品使用相同之商標圖樣。詎乙○○竟意圖營利，未經臺鹽公司之同意或授權，基於販賣
      仿冒商標商品之犯意，於95年9 月11日向甲○○以每箱
      305 元價格，販入臺鹽公司「海洋鹼性離子水」600 箱，
      再於同年9 月13日，以每箱349.9 元價格售予寶雅公司，
      以賺取每箱約45元價差。嗣於同年9 月19日下午4 時許，
      嗣為警持票前往址設高雄縣鳳山市○○路84巷27之3 號佳
      巡有限公司倉庫、高雄市新興區○○○路148 號寶雅公司
      門市搜索而查獲上情，並分別扣得海洋鹼性離子水364 箱
      、送貨單1 張、出貨傳票28張、海洋鹼性離子水554 瓶、
      出貨傳票1 張、訂購單1 張，而認被告乙○○違反商標法
      第82條罪嫌等語。
（二）按犯罪事實應依證據認定之，無證據不得認定犯罪事實；
      又不能證明被告犯罪者，應諭知無罪之判決，刑事訴訟法
      第154 條第2 項、第301 條第1 項分別定有明文。再認定
      被告有罪之事實，應憑證據，如未能發現相當之證據，或
      證據不足以證明，自不能以推測或擬制之方法，以為裁判
      之基礎；且認定犯罪事實所憑之證據，其為訴訟上之證明
      ，須達於通常一般人均不致有所懷疑，而得確信其為真實
      之程度者，始得據為有罪之認定，倘其證明尚未達到此一
      程度而有合理之懷疑存在時，尚難為有罪之認定基礎；苟
      積極證據不足以為不利於被告事實之認定，即應為有利於
      被告之認定，更不必有何有利之證據（最高法院30年上字
      第816 號、40年臺上字第86號、76年臺上字第4986號判例
      可資參照）。
（三）公訴人認被告乙○○違反商標法罪嫌，無非係以告訴代理
      人指訴、臺鹽公司仿冒鑑定報告、相關商標註冊資料、證
      人己○○、戊○○證述銷售價格情節，及穗慶公司送貨單
      、佳巡公司出貨傳票1 張及訂購單1 張、同公司出貨傳票
      28紙等為其主要論據。訊據被告乙○○固坦認有自穗慶公
      司甲○○處購入扣案商品，並再販出予寶雅公司及扣案商
      品查獲經過並經臺鹽公司鑑識後屬仿冒品等節，惟堅決否
      認有何違反商標法之犯行，辯稱：伊與甲○○是經銷飲料
      產品的同行，知悉甲○○有賣臺鹽離子水，因寶雅公司有
      需求就向甲○○買，從95年6 、7 月間迄今（96年5 月）
      都有交易，每次均依寶雅需求量進貨，伊販入時確不知扣
      案商品為仿冒品等語。
（四）經查：被告乙○○係於95年9 月11日以每箱305 元之代價
      ，向甲○○販入扣案商品，為其自承，並核與共同被告甲○○供述相同，而被告乙○○於本件之前，即向穗慶公司
      甲○○販入臺鹽離子水，並轉售寶雅公司乙節，同據共同
      被告甲○○於警詢中供稱：「我知道乙○○向我販入臺鹽
      離子水，是銷往寶雅公司販予消費者」等語（警卷, 第9
      頁），另其於本院審理中亦供述：「扣案送貨單（610 箱
      ）是前次送貨給他，來源是從什全、壬○○處販出，這次
      賣給乙○○的貨是600 箱，陳先生的水沒有開發票」等語
      （本院卷, 第110 頁），可知被告甲○○前曾販出臺鹽離
      子水予被告乙○○。再參以卷附穗慶公司供貨予佳巡公司
      送貨單1 紙（警卷, 第72頁），送貨日期係95年9 月5 日
      ，核與卷內佳巡公司95年9 月6 日出貨傳票（警卷, 第91
      頁）上所記載出貨予寶雅公司之交易時間相符，而扣案商
      品係被告甲○○於95年9 月11日販入之情，已如上述，足
      認穗慶公司於95年9 月5 日即鋪貨臺鹽離子水予佳巡公司
      轉售寶雅公司之事實，此外並有佳巡公司、寶雅公司93年
      10月1 日供應商契約1 份、佳巡公司山貨予寶雅公司95年
      9 月6 、13日出貨傳票2 紙可佐（警卷, 第20 頁 以下,
      第58, 91頁），均顯見被告乙○○與共同被告甲○○就臺
      鹽離子水有多次交易紀錄，而有繼續性生意往來關係，其
      為出貨予寶雅公司而向被告販入扣案商品，亦與往昔經銷
      模式無異，而本件並查無證據認被告甲○○早在販入此次
      扣案商品（95年9 月11日）前即已販入仿冒商品轉售乙○○，被告乙○○辯稱伊於販入時不知係仿冒品，並無故買
      違反商標法商品等語，堪可採信。
（五）再者，本件案發之95年9 月前後，臺鹽離子水在通路商間
      ，每箱之批發價格約300 元，業如前述，而被告乙○○當
      時向甲○○購入臺鹽離子水之進價為305 元，尚在合理範
      圍內。雖公訴人認證人即南聯公司員工戊○○於偵查中陳
      述：「臺鹽離子水每箱賣價未稅315 元，含稅331 元，不
      會因進貨數量而差別，會有促銷搭送其他贈品，惟不會折
      現削價」等語（偵卷, 第57頁），而認被告乙○○以305
      元購入，價格顯不相當，惟證人戊○○嗣於本院審理中結
      稱：「每箱未稅315 元是公司牌價，但臺鹽離子水不是只
      有南聯公司在賣，其他盤商或經銷商也可以賣，賣價如何
      不清楚，下游通路商會有搭贈情形，而使每箱售價低於
      315 元，又南聯公司促銷時會有搭贈情形，如希望設定銷
      售數量，95年8 、9 月間因為發生離子水有異味狀況，當
      時促銷手段是有送贈品，至於下游通路商有勝商行是否有
      搭贈情形並不清楚」等語（本院審理卷, 第88,92 頁以下
      ），即證人並不了解下游通路商鋪貨售價情形，亦未排除
      於促銷時期會有低價促銷情形，另證人庚○○於本院中證
      述其確實向南聯公司之通路商有勝商行以每箱300 元價格
      進貨明確，可知臺鹽離子水當時在通路商間批發價格確約
      300 元，參以臺鹽門市○○路價格會因批發箱數及給付貨
      款方式而分別有360 至290 元不等批貨差價，已經證人己○○證述如上，而本件被告乙○○進貨600 箱，依上開台
      鹽門市通路價格，現金價每箱可以290 元購得，若南聯通
      路商尚須以每箱331 元購得，如何能與臺鹽門市競爭，可
      見證人庚○○證詞應屬可採，即不能僅以總經銷商即證人
      戊○○證詞，逕認被告305 元進價係遠低於市場售價，而
      有何不合理之處。
（六）又公訴人提出穗慶公司送貨單、佳巡公司出貨傳票等物，
      欲證明被告乙○○販入賣出臺鹽離子水售價顯不相當，惟
      佳巡公司95年9 月13日出貨傳票1 紙（警卷, 第58,59 頁
      ），僅係證明佳巡公司本次有出貨予寶雅公司之事實。另
      穗慶公司送貨單（上載95年9 月6 日出貨臺鹽離子水610
      箱），亦非扣案商品之交易紀錄，業經本院認定如上。而
      其餘佳巡公司出貨傳票27紙（除警卷91頁外），多係佳巡
      公司送出臺鹽離子水及其餘飲料予其他商家之出貨傳票，
      且查其出售批發價格亦多有340 、335 、330 元者，遠較
      本件扣案商品販出於寶雅公司之價格為低，亦未見公訴人
      認有販售仿冒品嫌疑而續行追查。故公訴人此所引證據方
      法，均非扣案商品交易流程所生憑據，與被告本件被訴販
      賣仿冒品之犯行無直接關聯性，自不能為不利於被告之認
      定。
（七）末以，本件扣案商品與真品間，除內容物經化驗後成份有
      顯著差異外，自外觀觀之，僅瓶體上仿樣標示、字體有些
      微出入，非一望即能辨識，仿冒手法亦非拙劣，有卷附鑑
      定報告所附相片可資比對，公訴人對此亦不爭執（參見95
      年偵字第29967 、32279 號對寶雅公司陳宗成、李秋瑩不
      起訴處分書），則被告乙○○是否有此技術能辨識真偽，
      確非無疑。而被告乙○○是基於與共同被告甲○○生意往
      來關係，而販入扣案商品，其間屬上下游業務信任關係，
      其販入價格亦非顯不相當，其並提供供貨者甲○○之資料
      供警方循線追查，即難認其販入時明知為仿冒品，而與甲○○同有販賣仿冒商品之犯意。
（八）綜上，並無積極證據足以證明被告係明知仿冒品而故為販
      賣之事實。此外，公訴人亦未舉出其他證明方法足資認定
      被告乙○○犯嫌，本件應屬犯罪不能證明，揆諸前揭意旨
      ，即應就被告乙○○諭知無罪之判決。
據上論斷，應依刑事訴訟法第299 條第1 項前段、第301 條第1
項前段，商標法第82條、第83條，刑法第11條、第41條第1 項前
段，判決如主文。
本案經檢察官丁○○到庭執行職務。
中　　華　　民　　國　　96　　年　　5 　　月　　17　　日
                      刑事第14庭  審判長法　官  蔡廣昇
                                        法  官  施介元
                                        法  官  林瑋桓
以上正本證明與原本無異。
如不服本判決，應於判決送達後10日內，向本院提出上訴狀。
中　　華　　民　　國　　96　　年　　5 　　月　　17　　日
                                        書記官  李柏親
附錄法條：
商標法第82條
明知為前條商品而販賣、意圖販賣而陳列、輸出或輸入者，處一
年以下有期徒刑、拘役或科或併科新臺幣5 萬元以下罰金。
